臺灣士林地方法院刑事判決　　　　　　　　　　　　　九十三年度訴字第六一五號
　　公　訴　人　臺灣士林地方法院檢察署檢察官
　　被　　　告　甲○○
右列被告因毒品危害防制條例案件，經檢察官提起公訴（九十三年度毒偵字第一００
四號），經被告就本案被訴事實為有罪之陳述，本院合議庭裁定改由受命法官獨任依
簡式審判程序審理，並判決如左：
    主  文
甲○○施用第一級毒品，累犯，處有期徒刑柒月。扣案之塑膠袋（含海洛因殘渣，微
量無法分離秤重）沒收銷燬之；另注射針筒及吸管各壹支沒收之。
    事  實
一、甲○○前於民國八十年間因違反肅清煙毒條例及麻醉藥品管理條例等案件，經臺
    灣臺北地方法院分別判處有期徒刑三年四月及六月，應執行有期徒刑三年八月，
    入監執行後，於八十二年六月十七日假釋出監；甲○○又於假釋期間內因違反肅
    清煙毒條例等案件，分別經臺灣臺北地方法院及本院各判處有期徒刑二年及三年
    八月，前之假釋亦經撤銷，入監執行後復於八十七年六月五日又假釋出監，嗣本
    次假釋又經撤銷而再度入監執行殘刑，而於九十一年四月七日縮刑期滿執行完畢
    （於本件構成累犯）。甲○○另於八十八年間因施用毒品案件，經本院以八十八
    年度毒聲字第一四六九號裁定將其送往勒戒處所觀察、勒戒，因無繼續施用毒品
    之傾向後，經臺灣士林地方法院檢察署檢察官以該署八十八年度偵字第三九四四
    號為不起訴處分確定。又於九十一年間復因施用毒品案件，經本院以九十一年度
    毒聲字第一二０四號裁定將其送往勒戒處所觀察、勒戒，因無繼續施用毒品之傾
    向後，再經臺灣士林地方法院檢察署檢察官以該署九十一年度毒偵字第一二四七
    號為不起訴處分確定。詎甲○○竟不知悛悔，明知海洛因為毒品危害防制條例第
    二條第二項第一款所規定之第一級毒品，基於施用毒品之犯意，於前開第二次觀
    察、勒戒執行完畢釋放後（即九十一年十一月二十七日後）五年內之九十三年七
    月二十九日上午八時採尿前五日內某時（不含為警查獲後留滯警局期間），在不
    詳地點，施用第一級毒品海洛因。嗣於同年月二十九日上午六時三十分許，駕駛
    車牌號碼二二○─ＧＳ號營業半聯結車停放在中山高速公路臺北市內湖成功交流
    道南向入口匝道路肩時，為警查獲，並扣得其所有預備供施打第一級毒品海洛因
    之注射針筒及吸管各一支、塑膠袋（內含第一級毒品海洛因殘渣，微量無法分離
    秤重）一個，始悉上情。
二、案經國道公路警察局第一警察隊報請臺灣士林地方法院檢察署檢察官偵查起訴。
    理  由
一、右揭事實，業據被告甲○○於本院審理時坦白承認，且被告為國道公路警察局第
    一警察隊員警查獲後所採集之尿液，經送請台灣尖端先進生技醫療股份有限公司
    以「酵素免疫分析法」初步檢驗、「氣相層析質譜儀」確認檢驗之檢驗結果，均
    呈鴉片類陽性反應，有該警察隊濫用藥物尿液檢驗檢體監管記錄表及前開公司出
    具之濫用藥物尿液檢驗報告各一紙附卷可稽，另扣案之塑膠袋內之殘渣經送國防
    部憲兵司令部刑事鑑識中心以氣相層析質譜儀分析法鑑驗結果，檢出有第一級毒
    品海洛因成分，有該局九十三年九月二日（九三）宇鑑字第一一０六四號鑑驗通
    知書一紙在卷足參，並有查獲當時拍攝之扣案物照片二幀在卷佐證，是被告前開
    自白，核與事實相符。被告前於八十八年間因施用毒品案件，經本院以八十八年
    度毒聲字第一四六九號裁定將其送往勒戒處所觀察、勒戒，因無繼續施用毒品之
    傾向後，經臺灣士林地方法院檢察署檢察官以該署八十八年度偵字第三九四四號
    為不起訴處分確定。又於九十一年間復因施用級毒品案件，經本院以九十一年度
    毒聲字第一二０四號裁定將其送往勒戒處所觀察、勒戒，因無繼續施用毒品之傾
    向後，於九十一年十一月二十七日執行完畢釋放，再經臺灣士林地方法院檢察署
    檢察官以該署九十一年度毒偵字第一二四七號為不起訴處分確定，有該不起訴處
    分書二份及臺灣高等法院被告全國前案紀錄表等在卷可查，故本件事證明確，被
    告於觀察勒戒執行完畢釋放後五年內再犯本件施用毒品之犯行，堪以認定。
二、按海洛因為毒品危害防制條例第二條第二項第一款所規定之第一級毒品，核被告
    施用海洛因之行為，係犯毒品危害防制條例第十條第一項之施用第一級毒品罪；
    其施用前後持有第一級毒品海洛因之低度行為，應為其施用之高度行為所吸收，
    不另論罪。而被告有如事實欄所載之犯罪科刑及執行情形，有臺灣高等法院被告
    全國前案紀錄表在卷可按，其於受有期徒刑之執行完畢後，五年內再犯本件有期
    徒刑以上之罪，為累犯，應依法加重其刑。爰審酌被告前已因施用毒品令入勒戒
    處所觀察、勒戒二次，猶不能斷絕毒癮而一再施用，顯見其自制力薄弱，惟其施
    用毒品僅屬自殘行為，對於他人之法益尚無直接之侵害，及其犯後坦承犯行，態
    度尚稱良好等一切情狀，爰量處如主文所示之刑。扣案之塑膠袋內含海洛因殘渣
    屬第一級毒品，且因微量無法分離秤重，爰依毒品危害防制條例第十八條第一項
    前段之規定，均沒收銷燬之；另扣案之注射針筒及吸管各一支為被告預備供施打
    第一級毒品所用之物，且為被告所有，業經被告供承在卷，爰依刑法第三十八條
    第一項第二款之規定宣告沒收之。
據上論斷，應依刑事訴訟法第二百七十三條之一第一項、第二百九十九條第一項前段
，毒品危害防制條例第十條第一項、第十八條第一項前段，刑法第十一條、第四十七
條、第三十八條第一項第二款，判決如主文。
本案經檢察官王碧霞到庭執行職務
中　　　華　　　民　　　國　　九十三　　年　　 十二 　　月　　　十　　　日
                                  臺灣士林地方法院刑事第二庭
　　                                  法  官  莊  明  達
右正本證明與原本無異。
如不服本判決，應於判決送達後十日內，向本院提出上訴狀。
                                      書記官  陳  玉  瓊
中　　　華　　　民　　　國　　九十三　　年　 　十二　 　月　　  十三　　日
附錄本案論罪科刑法條全文：
毒品危害防制條例第十條
施用第一級毒品者，處六月以上五年以下有期徒刑。
施用第二級毒品者，處三年以下有期徒刑。
